Inventaris van het archief van het Commissariaat voor de Militaire Productie, (1948) 1951-1994 (2001)
Nationaal Archief, Den Haag
- Stukken betreffende bijzondere onderwerpen, 2.
  - Taak, 2.2
    - Organisaties, 2.2.12
      - Internationaal, 2.11.2
        - Noord Atlantische Verdrags Organisatie, 2.11.2.2
          - Stukken betreffende de delegatie van bevoegdheden aan geallieerde commandanten., 1952-1954; 152; 1 omslag
          - Stukken betreffende de vertegenwoordiging in de Groups of Experts., 1952-1956; 153; 1 omslag
          - Stukken betreffende het interdepartementaal overleg inzake de studie van de "Working Group on the Preparation of Correlated Production Programmes in Europe"., 1953-1954; 154; 1 omslag
          - Stukken betreffende de oprichting van en de vertegenwoordiging in het Defence Production Committee., 1954-1955; 155; 1 omslag
          - Nota betreffende de vergadering van de National High Authorities responsible for military supplies., 1955; 156; 1 stuk
          - Stukken betreffende de reorganisatie van de "Civil Planning Committees" en de gevolgen hiervan voor de lopende werkzaamheden., 1955; 157; 1 omslag
          - Nota betreffende de vaststelling van richtlijnen voor de werkwijze van de Groups of Experts., 1956; 158; 1 stuk
          - Stukken betreffende de gehouden vergaderingen van het Senior Civil Emergency Planning Committee., 1956-1957; 159; 1 omslag
        - West Europese Unie (WEU), 2.11.2.3
          - Algemeen, 2.11.2.3.1
            - Stukken betreffende de taakverdeling tussen het Commissariaat en het Directoraat-generaal voor de Buitenlandse Economische Betrekkingen bij WEU-aangelegenheden., 1954-1958; 160; 1 omslag
            - Stukken betreffende de verwachte ontwikkelingen binnen de WEU., 1955, 1959, 1961 - 1962; 161; 1 omslag
          - Controle-agentschap van de WEU, 2.11.2.3.2
            - Stukken betreffende de bijdrage aan de totstandkoming van het agentschap., 1954-1955; 162; 1 omslag
            - Stukken betreffende de totstandkoming van de Wet inzake het Agentschap van de WEU., 1956-1958, 1960 - 1961; 163; 1 omslag
            - Stukken betreffende de organisatie van bezoeken van WEU-leden aan de Nederlandse industrie., 1956-1957, 1959, 1961; 164; 1 omslag
            - Stukken betreffende het aantrekken van deskundigen voor deelname aan de ad hoc WEU-werkgroep voor chemische en biologische wapens., 1957, 1959 - 1962; 165; 1 omslag
            - Stukken betreffende de advisering over de plaatsing van chemische en biologische wapens op de lijst van strijdgassen., 1961-1965; 166; 1 omslag
    - Research, 2.2.13
      - Stukken betreffende de onderhandelingen met de ministers van Buitenlandse Zaken, Oorlog en Marine over de door de Verenigde Staten voorgestelde regeling inzake ondersteuning van research en ontwikkeling op militair gebied, het Mutual Weapons Development Program., 1954-1957; 167; 1 omslag
      - Stukken betreffende het overleg met de ministers van Defensie en Buitenlandse Zaken over internationale samenwerking op het gebied van research, ontwikkeling en productie van militair materieel., 1957-1958; 168; 1 omslag
      - Stukken betreffende de instelling, de benoeming van leden en de werkzaamheden van de Commissie voor interdepartementaal overleg op het gebied van research, ontwikkeling en productie van nieuwe wapens., 1958-1959, 1961; 169; 1 omslag
      - Stukken betreffende de bijdrage aan de werkzaamheden en de financiering van de Commissie nieuwe wapens., 1960-1961, 1963 - 1965; 170; 1 omslag
      - Memorandum betreffende de samenwerking in NAVO-verband bij research, ontwikkeling en productie van militair materieel, met bijlage., 1963; 171; 1 stuk
      - Dossier inzake de inventarisatie van industriële activiteiten bij Nederlandse bedrijven op het gebied van research- en ontwikkelingswerk voor de luchtmacht., 1964; 172; 1 omslag
    - Voorlichting, 2.13
      - Stukken betreffende een gehouden persconferentie over militaire productie., 1951; 173; 1 omslag
      - Stukken betreffende het organiseren van een tentoonstelling van militaire goederen tijdens de voorjaarsbeurs 1952 te Utrecht., 1951-1952; 174; 1 omslag
      - Stukken betreffende de samenwerking met de Economische Voorlichtingsdienst bij leveringsmogelijkheden van militair materieel aan derde mogendheden., 1951, 1954 - 1956; 175; 1 omslag
      - Stukken betreffende de advisering van de secretaris-generaal als lid van het Curatorium van het Defensiestudiecentrum., 1951-1962; 176; 1 omslag
      - Stukken betreffende de vertegenwoordiging van het ministerie in de staf van het Defensiestudiecentrum., 1951-1952, 1963 - 1964; 177; 1 omslag
      - Stukken betreffende de publicatie in het blad "Economische Voorlichting" van geplaatste orders door de aanschaffingsdiensten van de Ministeries van Oorlog en Marine., 1952-1959; 178-180; 3 omslagen
        - 1952-1954, 178
        - 1955-1956, 179
        - 1957-1959, 180
      - Stukken betreffende de totstandkoming van het Nederlandse standpunt over de presentatie van Nederlandse militaire producten aan het SAC., 1956; 181; 1 omslag
      - Teksten van lezingen voor het Defensie Studiecentrum gehouden door medewerkers van het CMP., 1956, 1958 - 1959; 182; 1 omslag
      - Teksten van lezingen gegeven aan de Marine Stafschool., 1957-1958, 1959, 1962, 1964; 183; 1 omslag
      - Stukken betreffende de onderhandelingen met de Materieelraad en Nederlandse bedrijven over toestemming voor het bekend maken van ontwikkelingen en het verstrekken van inlichtingen op het Optisch Symposium in West-Duitsland., 1959-1960; 184; 1 omslag
    - Wetgeving, verdragen, 2.2.15
      - Stukken betreffende de totstandkoming van de beschikking Aanmelding Buitenlandse Militaire Orders van 23 oktober 1951., 185; 1 omslag
      - Stukken betreffende de bijdrage aan de totstandkoming van een overeenkomst met de VS over offshore-procurement., 1952-1954; 186; 1 omslag
      - Stukken betreffende de behandeling van de wettelijke voorzieningen ten aanzien van prestatieplichten bij de Economische Verdedigingsvoorbereiding., 1954-1955; 187; 1 omslag
      - Stukken betreffende de totstandkoming van de beschikking Aanmelding Buitenlandse Militaire Orders van 12 maart 1958., 1954-1955, 1957 - 1958; 188; 1 omslag
      - Stukken betreffende de bijdrage aan de totstandkoming van een overeenkomst met West-Duitsland over militaire leveranties., 1956-1958; 189; 1 omslag
      - Stukken betreffende de totstandkoming van een ontwerpovereenkomst voor het uitwisselen van technische gegevens in het kader van het Mutual Weapons Development Program., 1958; 190; 1 omslag
      - Stukken betreffende de bijdrage aan de totstandkoming van de conceptovereenkomst "Weapons Production Program" tussen Nederland en de Verenigde Staten., 1959-1960; 191; 1 omslag
    - Vervaardiging Militaire Producten, 2.2.16
      - Elektrotechnisch materieel, 2.15.1
        - Stukken betreffende de instelling en de benoeming van leden van de Werkcommissie voor Elektronische Apparatuur uit de Adviesraad voor de Militaire Productie., 1951; 192; 1 omslag
        - Stukken betreffende het overleg met het Ministerie van Oorlog over de inschakeling van de Nederlandse elektrotechnische industrie bij de productie van radar en vuurleidingapparatuur., 1952; 193; 1 omslag
        - Stukken betreffende het verzoek van de Nederlands gedelegeerde bij het Defence Production Board van de NAVO om inlichtingen over productiemogelijkheden voor radar en vuurleidingapparatuur., 1952-1953; 194; 1 omslag
        - Stukken betreffende de besprekingen van het Radar Panel., 1952-1953; 195; 1 omslag
        - Stukken betreffende de bemiddeling bij de poging tot orderverwerving door de NV Hollandse Signaalapparaten voor radar /vuurleidingapparatuur van 90mm luchtdoelgeschut., 1952-1953; 196; 1 omslag
        - Stukken betreffende het voorstel tot benoeming van de heer A. van Oosten als lid van de Commissie Elektronisch Materieel., 1953; 197; 1 omslag
        - Stukken betreffende de positie van de NV Hollandse Signaalapparaten op het gebied van vuurleidingapparatuur., 1953-1954; 198; 1 omslag
        - Stukken betreffende het overleg over de aanbesteding en uitvoering van een project voor radioverbindingsystemen in Turkije., 1953-1955; 199; 1 omslag
        - Stukken betreffende het overleg over de deelname van NV Philips aan de Deense aanbesteding voor Kustradarinstallaties., 1954-1955; 200; 1 omslag
        - Dossier inzake het onderzoek naar de mogelijkheid financiële steun te verlenen aan NV Philips voor de ontwikkeling van geminiaturiseerde elektronische apparatuur., 1954-1955; 201; 1 omslag
        - Stukken betreffende het overleg over de specificaties van kustradar voor NAVO-infrastructuurprojecten., 1954-1956; 202; 1 omslag
        - Stukken betreffende het onderzoek naar de productiecapaciteit van elektronisch materieel in Nederland., 1955; 203; 1 omslag
        - Verslag van een bijeenkomst van de "Group of Experts on Electronic components" te Parijs., 1956; 204; 1 stuk
        - Stukken betreffende de totstandkoming van richtlijnen voor het opstellen van technische beschrijvingen van projecten voor een lange afstand radarwaarschuwingssysteem., 1956-1958; 205; 1 omslag
        - Stukken betreffende de behandeling van aanvragen van de NV Hollandse Signaalapparaten voor de levering van radar en vuurleidingapparatuur aan het buitenland., 1957-1964; 206; 1 omslag
        - Stukken betreffende het overleg over de levering van elektronische ontstekingsbuizen door de NV Philips Usfa aan India., 1958-1960; 207; 1 omslag
        - Verslag van het overleg met Philips Usfa over de levering aan Egypte van radarmaterieel afkomstig van de Luchtmacht., 1959; 208; 1 stuk
        - Stukken betreffende de bemiddeling bij de poging tot orderverwerving door NV Hollandse Signaalapparaten voor vuurleidingapparatuur van luchtdoelgeschut., 1959-1960, 1962; 209; 1 omslag
        - Stukken betreffende het overleg over de levering van vuurleidingapparatuur aan India., 1959, 1961 - 1963; 210; 1 omslag
        - Stukken betreffende de samenwerking met Noorwegen bij de aanschaf van radar en vuurleidingapparatuur., 1960-1961; 211; 1 omslag
        - Stukken betreffende de goedkeuring van de levering van radarvuurleiding type L4/5 en plottafels aan Zweden., 1961-1962; 212; 1 omslag
      - Geleide projectielen, 2.15.2
        - Stukken betreffende de inschakeling van de Nederlandse industrie bij het Amerikaanse sampleprogram voor geleide projectielen., 1957; 213; 1 omslag
        - Stukken betreffende de gezamenlijke ontwikkeling en productie van het Hawk wapensysteem in West-Europa., 1957-1958; 214; 1 omslag
        - Stukken betreffende het Interdepartementaal overleg over vroegtijdige inschakeling van de Nederlandse industrie bij de besprekingen over de ontwikkeling en productie van geleide projectielen., 1957-1958; 215; 1 omslag
        - Verslag van een bespreking over de aanwijzing van een vertegenwoordiger uit de Nederlandse industrie voor overleg over het Hawk-project., 1958; 216; 1 stuk
        - Stukken betreffende de totstandkoming van een gecoördineerd productieprogramma voor Sidewinderraketten., 1958-1959; 217; 1 omslag
        - Stukken betreffende de internationale samenwerking bij research, ontwikkeling en productie van de Hawk luchtdoelraket., 1958-1959, 1961, 1964; 218; 1 omslag
        - Dossier inzake de bemiddeling bij de mislukte poging tot orderverwerving door Dynaf voor de levering van Hawk-aggregaten aan het Belgische Ministerie van Landsverdediging., 1961-1963; 219; 1 omslag
      - Geschut, 2.15.3
        - Stukken betreffende een onderzoek naar de productiemogelijkheden bij Wilton Feijenoord en NV Artillerie Inrichtingen van onderdelen voor geschut en kleine wapens., 1952-1953; 220; 1 omslag
        - Stukken betreffende de standaardisatie en de productie in Nederland van 40 mm luchtdoelgeschut L/70 AA type Bofors., 1953-1954, 1956; 221; 1 omslag
        - Stukken betreffende de productie in Nederland van het 40 mm Bofors luchtafweergeschut., 1953-1955, 1957, 1959; 222; 1 omslag
        - Nota inzake een dienstreis naar Zweden, Noorwegen en Denemarken voor het bijwonen van demonstraties met Bofors-luchtafweergeschut en besprekingen met Nederlandse gezanten over moeilijkheden bij het verwerven van infrastructuuropdrachten., 1955; 223; 1 stuk
        - Stukken betreffende de voorbesprekingen van de agenda's van de "Working Group on Spare Parts for Artillery and Small Arms"., 1955-1956; 224; 1 omslag
        - Stukken betreffende het onderzoek naar de toepassing van het verchroomprocédé bij de fabricage van lopen voor het Bofors 40/70 luchtdoelgeschut., 1959-1961; 225; 1 omslag
      - Munitie en springstoffen, 2.15.4
        - Stukken betreffende het overleg over een Amerikaanse aanvraag voor levering van munitie door de Nederlandse industrie., 1951; 226; 1 omslag
        - Stukken betreffende het conceptrapport van de Ammunition and Explosives Division van de Defence Production Staff., 1951-1952; 227; 1 omslag
        - Stukken betreffende de instelling en de benoeming van leden van de Werkcommissie voor Munitie uit de Adviesraad voor de Militaire Productie., 1951-1952; 228; 1 omslag
        - Notulen, met agenda's en bijlagen, van de vergaderingen van de Werkcommissie voor Munitie uit de Adviesraad voor de Militaire Productie., 1951-1953; 229; 1 omslag
        - Stukken betreffende de pogingen tot orderverwerving door Hispano Suiza Nederland NV te Breda., 1951-1954; 230; 1 omslag
        - Stukken betreffende de fabricage van Dixi tijdbuizen in Nederland., 1951-1955; 231; 1 omslag
        - Stukken betreffende een onderzoek naar de instandhouding van bestaande productiecapaciteit voor munitie in Nederland., 1951-1953, 1955 - 1956; 232; 1 omslag
        - Stukken betreffende de besprekingen over het op gang brengen van de productie van oefenbommen voor vliegtuigen door NV Schokbeton te Kampen., 1952; 233; 1 omslag
        - Stukken betreffende het onderzoek naar de productiemogelijkheden van RDX (penthriet) in Nederland., 1952-1954; 234; 1 omslag
        - Stukken betreffende de realisatie van trotylfabricage in Nederland door de NV Organisch Chemische Industrie "Ossendrecht"., 1952-1954; 235; 1 omslag
        - Stukken betreffende het overleg over de oprichting van een productiefaciliteit voor munitie cal. 50., 1952-1955; 236; 1 omslag
        - Stukken betreffende een onderzoek bij de Nederlandse Wapen- en Munitiefabriek "De Kruithoorn NV" naar de geschiktheid als leverancier van goederen onder offshore procurement opdrachten., 1952-1955; 237; 1 omslag
        - Stukken betreffende de bijdrage van de Commissaris verbonden aan het lidmaatschap van het NAVO-Munitiepanel., 1952-1956, 1958 - 1959; 238; 1 omslag
        - Stukken betreffende de oprichting en ontwikkeling van de NV Nederlandse Machinefabriek "Artillerie Inrichtingen" te Hembrug-Zaandam., 1952-1961, 1963 - 1964; 239; 1 omslag
        - Stukken betreffende de behandeling van een aanvraag om toestemming voor de levering van munitie door NV J.B. van Heijst en Zn aan Egypte., 1953-1954; 240; 1 omslag
        - Stukken betreffende de bijdrage aan de totstandkoming van de conceptnota voor de Interdepartementale Raad inzake de positie van Nederland in het correlated productieprogramma munitie., 1953-1954; 241; 1 omslag
        - Stukken betreffende een overeenkomst met de Amerikaanse regering over capaciteitsuitbreiding van de explosievenindustrie., 1953-1955; 242; 1 omslag
        - Stukken betreffende het Interdepartementaal overleg over de moeilijkheden bij het afsluiten van OSP-contracten op munitie., 1953-1956, 1959 - 1960; 243; 1 omslag
        - Stukken betreffende de bemiddeling bij het verkrijgen van nieuwe orders voor de NV Hollandsche Elektra Chemische Industrie., 1953-1955, 1960, 1964; 244; 1 omslag
        - Stukken betreffende de aanwijzing van een deskundige uit de industrie in de "Group of experts for the application of new manufacturing techniques to ammunition production"., 1954-1955; 245; 1 omslag
        - Stukken betreffende een onderzoek naar de uitbreiding van de productiecapaciteit voor explosieven van de NV Organisch Chemische Industrie "Ossendrecht"., 1954-1958; 246; 1 omslag
        - Stukken betreffende het overleg met de minister van Buitenlandse Zaken over Amerikaanse munitie-OSP-orders voor de Nederlandse industrie., 1955-1956; 247; 1 omslag
        - Verslagen van besprekingen gevoerd door dr. P. Schoenmaker over de levering van munitie aan West-Duitsland., 1956; 248; 1 omslag
        - Stukken betreffende het overleg over de instandhouding van de munitieproductiecapaciteit., 1956-1958; 249; 1 omslag
        - Stukken betreffende het verzoek aan de minister van Defensie om de inschakeling van de in Nederland aanwezige productielijn bij de aanschaf van munitie 40 mm L/70., 1956, 1959 - 1960; 250; 1 omslag
        - Stukken betreffende de bemiddeling bij de deelname van Nederlandse bedrijven in de NAVO-Group of Experts "Small Arms Ammunition"., 1957, 1959 - 1960; 251; 1 omslag
        - Stukken betreffende het Interdepartementaal overleg over de overname van aandelen van de NV Nederlandse Wapen en Munitiefabriek "De Kruithoorn" door Industriewerke Karlsruhe., 1957-1961; 252; 1 omslag
        - Stukken betreffende de handhaving van de productiecapaciteit voor munitie bij de Fijnmechanische Industrie Becker's Sons NV te Brummen., 1959-1960; 253; 1 omslag
        - Stukken betreffende het overleg over de tewerkstelling van buitenlandse arbeidskrachten bij Hispano Suiza Nederland te Breda., 1960; 254; 1 omslag
        - Stukken betreffende de inschakeling van Nederlandse bedrijven bij de productie van 20 mm munitie voor het Vulcankanon van de Starfighter F 104 G., 1960; 255; 1 omslag
        - Dossier inzake het overleg over de introductie in de VS van het buskruitprocédé van de Koninklijke Nederlandsche Springstoffenfabrieken NV, 1960; 256; 1 omslag
        - Overzicht van buitenlandse munitiefabrieken, het type munitie en adviezen van de Ambassades voor het maken van offertes ten behoeve van de productie van munitiekisten door de Nederlandse industrie., 1960; 257; 1 stuk
        - Stukken betreffende het voorstel tot samenvoeging van de werkgroepen "Steel and other Materials for weapons" en "Ammunition Manufacturing Techniques" van de NAVO., 1960-1961; 258; 1 omslag
        - Stukken betreffende de deelname door de Koninklijke Nederlandse Springstoffenfabrieken aan de ad hoc "Mixed Working Group on Solid Rocket Propellants"., 1961; 259; 1 omslag
      - Schepen, 2.15.5
        - Stukken betreffende onderzoek naar de productiemogelijkheden van mijnenvegers op Nederlandse werven., 1951-1957; 260; 1 omslag
        - Stukken betreffende de bemiddeling bij orderverwerving door Lips Scheepsschroevengieterij NV, 1952; 261; 1 omslag
        - Stukken betreffende de bemiddeling bij orderverwerving door Nederlandse werven bij de verbouwing en modernisering van vliegdekschepen voor India en Brazilië., 1956-1957; 262; 1 omslag
        - Stukken betreffende de oprichting van een multilaterale NAVO vloot., 1964; 263; 1 stuk
        - Stukken betreffende het overleg over de bouw van een onderzeeboot voor de West-Duitse marine., 1964; 264; 1 omslag
      - Vliegtuigen, 2.15.6
        - Stukken betreffende de totstandkoming van de overeenkomst tussen de Nederlandse- en Amerikaanse Regering inzake de inrichting van een werkplaats voor revisie van straalmotoren., 1950-1953; 265; 1 omslag
        - Stukken betreffende de vliegtuigproductie in Nederland., 1951-1952; 266; 1 omslag
        - Stukken betreffende een CIVI rapport over de Nederlandse vliegtuigindustrie., 1952-1953; 267; 1 omslag
        - Stukken betreffende een reparatie- en revisieproject voor NAVO-Thunderjets., 1953; 268; 1 omslag
        - Stukken betreffende het overleg over de vestiging van de NV Curtiss Wright Europe te Amsterdam., 1953-1955; 269; 1 omslag
        - Stukken betreffende de advisering aan de Minister over de overeenkomst tussen Amerika, Nederland en België inzake de aanschaf van Hawker Hunter dag- en nachtjagers., 1953-1956; 270; 1 omslag
        - Stukken betreffende licenties van Amerikaanse bedrijven voor de vliegtuigproductie in Nederland., 1954-1955; 271; 1 omslag
        - Stukken betreffende het verzoek van de NV Fokker om een productie in NAVO-verband van de S14 Jet Trainer., 1954-1955; 272; 1 omslag
        - Verslagen van de besprekingen over de "Working Group on Aircraft Spare Parts"., 1954-1957; 273; 1 omslag
        - Stukken betreffende de productiemogelijkheden in Nederland voor vliegtuigonderdelen van Noord-Amerikaanse oorsprong., 1955-1956; 274; 1 omslag
        - Stukken betreffende de NAVO-studie naar de gecoördineerde productie van een maritiem patrouille vliegtuig., 1957-1958; 275; 1 omslag
        - Stukken betreffende een onderzoek naar de mogelijkheden voor samenwerking tussen de Nederlandse en Zwitserse vliegtuigindustrie., 1957-1959; 276; 1 omslag
        - Stukken betreffende het overleg met het Ministerie van Defensie over de positie van NV Fokker bij de bouw van de Starfighter F 104 G., 1959; 277; 1 omslag
        - Stukken betreffende de besprekingen met de industrie inzake de productiemogelijkheden in Nederland van de Starfighter F 104 G., 1960; 278; 1 omslag
        - Stukken betreffende de bijdrage aan de NAVO-ontwerpcompetitie voor een V/STOL strike reconnaissance aircraft., 1960-1962; 279; 1 omslag
        - Stukken betreffende de bijdrage aan de uitvoering van de overeenkomst inzake geïntegreerde productie van de Starfighter F 104 G door Duitsland, België en Nederland., 1960-1961, 1963 - 1964; 280; 1 omslag
      - Voertuigen, 2.15.7
        - Nota betreffende een rapport over de voorziening in de behoefte aan bedrijfsautomobielen in Nederland., 1951; 281; 1 stuk
        - Stukken betreffende de pogingen tot inschakeling van DAF NV bij de productie van militaire voertuigen., 1951-1952; 282; 1 omslag
        - Stukken betreffende de productiemogelijkheden in Nederland van reserve onderdelen voor automobielen., 1952-1953; 283; 1 omslag
        - Stukken betreffende de werkzaamheden verbonden aan het lidmaatschap van de Commissie Aanmaak Auto-onderdelen., 1953-1963; 284; 1 omslag
        - Stukken betreffende de fabricage in West-Europa van reserve onderdelen voor Willy's Overland jeeps., 1954-1955; 285; 1 omslag
        - Stukken betreffende de besprekingen over de productiecorrelatie in NAVO-landen bij de uitvoering van offshore orders for spare parts voor wapens en voertuigen., 1954-1955; 286; 1 omslag
        - Stukken betreffende de te volgen procedure door de "Group of Experts on Vehicle Spare Parts" bij de productie in Europa van Amerikaanse militaire voertuigenonderdelen., 1955-1957; 287; 1 omslag
      - Overige producten, 2.15.8
        - Stukken betreffende de bemiddeling bij het verzamelen van gegevens ten behoeve van de Nederlandse industrie over het Glim-ontladingsprocédé en ADP-kristallen., 1951; 288; 1 omslag
        - Stukken betreffende het overleg over de versnelde plaatsing van militaire orders voor de textiel- en schoenindustrie ter bezetting van het productieapparaat., 1951; 289; 1 omslag
        - Stukken betreffende een onderzoek naar de aanbesteding van plastic binnenhelmen., 1952-1953; 290; 1 omslag
        - Verslagen van de besprekingen over handhaving van de "Working Group Anti Gas Equipement" van de NAVO., 1953; 291; 1 omslag
        - Verslag van een bezoek door het CMP aan de NV Nederlands Franse Metaalwaren Industrie (Nefra) te Leiderdorp., 1953; 292; 1 stuk
        - Stukken betreffende het onderzoek naar de leveringsmogelijkheden van pijpleidingen voor het Jet Fuel transport- en opslagplan van de NAVO., 1953; 293; 1 omslag
        - Stukken betreffende een onderzoek naar de aanbesteding van jerrycans bestemd voor de Koninklijke Landmacht., 1953-1955; 294; 1 omslag